【裁判字號】    98,易,4031
【裁判日期】    990303
【裁判案由】    詐欺
【裁判全文】
臺灣臺中地方法院宣示判決筆錄          98年度易字第4031號
公  訴  人  臺灣臺中地方法院檢察署檢察官
被      告  乙○○
上列被告因詐欺案件，經檢察官提起公訴（97年度偵緝字第2437
、2438號）後，聲請改依協商程序而為判決，本院合議庭裁定由
受命法官獨任進行認罪協商程序，於中華民國99年3月3日下午4
時許，在本院第一法庭宣示判決，出席職員如下：
      法  官  張國忠
      書記官  何淑鈴
法官起立朗讀判決主文、犯罪事實要旨、處罰條文，及告以上訴
限制、期間並提出上訴狀之法院，且諭知記載其內容：
一、主    文：
乙○○連續犯詐欺取財罪，處有期徒刑壹年陸月，減為有期徒刑
玖月，緩刑參年。
二、犯罪事實要旨：
    乙○○明知其自民國93年1月間起即揹負銀行貸款新臺幣（
    下同）105萬元之債務，且自同年4月5日起即延滯繳款，已
    無清償債務及投資能力，竟意圖為自己不法之所有，基於詐
    欺取財之概括犯意，於下列時、地，為下列犯行：
  (一)明知其本人實際上並非「濱岸車行」之隱名股東，竟利用其
    於94年初，代軍中同袍甲○○購買改裝進口車之機會，向甲○○佯稱自己在濱岸車行有暗股，並鼓吹甲○○投資其所有
    之暗股，保證有紅利可得，致使甲○○信以為真，因而陷於
    錯誤，雙方遂於94年3月間某日一同至中正財經行銷管理顧
    問有限公司高雄分處，向合作金庫商業銀行鳳山分行及臺東
    中小企業銀行鳳山分行辦理甲○○之貸款，待貸款金額核撥
    後，甲○○即在乙○○之指示下，於94年3月25日提領現金
    交付投資款90萬元予乙○○，以充作入股「濱岸車行」之股
    金。詎乙○○於得手後，遲遲無法提出投資證明，反一再向
    甲○○陳稱時間到等分紅即可，惟即未再聯絡甲○○，甲○○始知受騙。
  (二)乙○○於94年初，透過軍中友人劉又賓之介紹認識丙○○，
    見有機可趁，在明知自身已積欠大批債務，且並未實際從事
    房地產投資之情形下，猶承前詐欺取財之犯意，向丙○○訛
    稱可代為投資房地產，且很快即可回本，而每個月投資房地
    產的紅利，剛好可用以繳納銀行貸款，最慢一年即可回本及
    賺取紅利等語，致使丙○○誤信為真，乃於94年11月14日、
    15日分別匯款163萬5,570元、78萬9,000元至乙○○合作金
    庫商業銀行憲德分行帳號0000000000000號帳戶內，詎乙○○在取得上開款項後，隨即將之轉匯予甲○○、歐陽峻廷及
    自身，並非用於房地產投資。迄至95年5月初，乙○○明知
    自己之信用已有貶落情形，且所持有之匯豐銀行信用卡，亦
    於95年4月10日起遭強制停用，還款能力顯有不足，仍承前
    詐欺取財之犯意，向丙○○誆稱欲設立公司惟因缺乏資金等
    語，而向丙○○再商借投資款項，並保證日後若公司成立，
    則該筆債權可以轉換成入股金，致使丙○○不疑有他而陷於
    錯誤，遂自95年5月3日起迄同年6月1日止，再陸續匯款總計
    53萬元之款項至乙○○所申設之第一商業銀行東勢分行帳號
    00000000000號帳戶內。嗣於96年3月間，丙○○陸續接獲貸
    款銀行之催繳利息通知，方知悉乙○○並未依約代為繳納銀
    行貸款本息，遂向乙○○催討投資及借貸款項。乙○○為避
    免事跡敗露，復再向丙○○佯稱已將所匯款項投資用於債務
    整合之用，且為取信丙○○，乙○○並於96年5月間某日，
    主動安排丙○○與不知情之債務整合申請人李安濱、柏明霞
    在臺南市某咖啡店內碰面，並由李安濱、柏明霞開立面額分
    別為75萬元、50萬元、50萬元之本票給丙○○收受。惟事後
    丙○○察覺李安濱及柏明霞所開立之上開本票，因未記載發
    票日，以致上開本票成為無效票據，其後，至96年8月間時
    ，乙○○並刻意避不見面，且無法聯絡，丙○○始知受騙。
三、處罰條文：
    刑法第339條、（修正刪除前）第56條、第74條第1項第1款
    （被告乙○○係於中華民國九十六年罪犯減刑條例施行後之
    97年3月31日始遭通緝，並於97年10月7日緝獲到案，且其犯
    罪之時間係在96年4月24日以前即已完成，仍可依中華民國
    九十六年罪犯減刑條例第2條第1項第3款、第7條之規定，減
    輕其宣告刑二分之一）。
四、協商判決除有刑事訴訟法第454條之4第1項第1款於本訊問程
    序終結前，被告撤銷協商合意或檢察官撤回協商聲請者；第
    2款被告協商之意思非出於自由意志者；第4款被告所犯之罪
    非第455條之2第1項所定得以協商判決者；第6款被告有其他
    較重之裁判上一罪之犯罪事實者；第7款法院認應諭知免刑
    或免訴、不受理者情形之一，及違反同條第2項「法院應於
    協商合意範圍內為判決；法院為協商判決所科之刑，以宣告
    緩刑或二年以下有期徒刑、拘役或罰金為限」之規定者外，
    不得上訴。
五、如有上開可得上訴情形，得自收受宣示判決筆錄送達之日起
    10日內，向本院提出上訴書狀（應敘述具體理由並附繕本）
    ，上訴於第二審法院。上訴書狀如未敘述理由，應於上訴期
    間屆滿後20日內補提理由書於本院。
中    華    民    國    99    年    3     月    3     日
                     刑事第十九庭  書記官  何淑鈴
                                   法  官  張國忠
上開筆錄正本核與原本相符
                                   書記官  何淑鈴
中    華    民    國    99    年    3     月    3     日

司法院資訊處製作；財團法人民間司法改革基金會備份。
